【裁判字號】    89,親,119
【裁判日期】    900131
【裁判案由】    否認子女
【裁判全文】
臺灣高雄地方法院民事判決  八十九年度親字第一一九號
    原      告    乙○○
    被      告    丙○○
    兼法定代理人  甲○○
右當事人間否認子女事件，本院判決如左：
    主    文
確認被告丙○○（民國八十年八月十五日生）非原告與被告甲○○所生之婚生女。
訴訟費用由被告負擔。
    事    實
甲、原告方面：
一、聲明：如主文所示。
二、陳述：原告與被告甲○○於民國（下同）七十七年七月十五日結婚，婚後不久雙
    方因個性不合，被告甲○○即於七十九年三月間無故離家出走而未再與原告同居
    。經原告請求鈞院判決離婚，由鈞院於八十二年判決離婚。惟被告甲○○於與原
    告婚姻關係存續中自不知名之訴外人處受胎，而於八十年八月十五日產下另一被
    告丙○○。近日被告甲○○向戶政機關補辨被告丙○○之出生登記，原告始知上
    揭事實。雖被告丙○○係原告與被告甲○○於婚姻關係存續中所生，依法應推定
    為婚生子女；惟被告丙○○既非原告與被告甲○○受胎所生之子女，自應認原告
    與被告丙○○間並無親子關係，爰依民法第一千零六十三條第二項提起本件訴訟
    。
三、證據：提出出生證明單及戶籍謄本各一份為證。
乙、被告方面：
一、聲明：未為聲明。
二、陳述：被告甲○○自陳自七十九年三月間離家後至八十年八月十五日，兩造確實
    未共同生活。
丙、本院依職權囑託行政院國軍退除役官兵輔導委員會高雄榮民總醫院（下稱高雄榮
    民總醫院）鑑定被告丙○○與原告間是否具有親子關係。
    理    由
一、按妻之受胎，係在婚姻關係存續中者，固推定其所生子女為婚生子女；惟該推定
    ，如夫妻之一方能證明妻非自夫受胎者，得於知悉子女出生之日起一年內提起否
    認之訴，民法第一千零六十三條第一、二項定有明文。
二、原告主張被告丙○○雖係伊與被告甲○○於婚姻關係存續中所生子女，惟被告丙
    ○○並非伊自被告甲○○處受胎所生，而係自不知名之訴外人處受胎而生之事實
    ，業據提出出生證明書、戶籍謄本各一份為證，且被告甲○○亦自陳於被告丙○
    ○受胎期間並未與原告同居；復經本院囑託高雄榮民總醫院鑑定被告丙○○與原
    告間是否具有親子關係，該院鑑定結果為：「經依白血球表面抗原分析結果、血
    型及聚合每ＤＮＡ分析結果，乙○○和丙○○不具有親子關係」，有該院八十九
    年十二月二十八日（八九）高總行字第八九一一０九七號函附檢驗報告一件在卷
    可按，足證被告丙○○與原告不具有親子關係。是原告主張被告丙○○並非其與
    被告甲○○受胎所生之事實應堪認定。
三、揆諸上開說明，被告丙○○既非原告與被告甲○○受胎所生之子女；從而，原告
    依民法第一千零六十三條第二項之規定，訴請確認被告丙○○非被告甲○○與原
    告所生之婚生子女，即屬正當，應予准許。
四、結論：本件原告之訴為有理由，依民事訴訟法第七十八條，判決如主文。
中      華      民      國    九十      年      一      月    三十一    日
                              臺灣高雄地方法院家事法庭
~B法      官  官信成
右為正本係照原本作成。
如不服本判決，應於送達後廿日內，向本院提出上訴狀並表明上訴理由，如於本
判決宣示後送達前提起上訴者，應於判決送達後十日內補提上訴理由書（須附繕本）。
中      華      民      國    九十      年      一      月    三十一    日
~B法院書記官  謝群育


司法院資訊處製作；財團法人民間司法改革基金會備份。
